【裁判字號】    95,訴,164
【裁判日期】    950315
【裁判案由】    毒品危害防制條例
【裁判全文】
臺灣臺中地方法院刑事判決               95年度訴字第164號
公  訴  人  臺灣臺中地方法院檢察署檢察官
被      告  甲○○
                    （現於臺灣臺中女子監獄執行中）
上列被告因毒品危害防制條例案件，經檢察官提起公訴（九十四
年度毒偵字第六三八九號），被告於準備程序中就被訴事實為有
罪之陳述，經告知簡式審判程序之旨，並聽取公訴人、被告之意
見後，由本院合議庭裁定由受命法官獨任進行簡式審判程序，判
決如下：
    主    文
甲○○連續施用第一級毒品，累犯，處有期徒刑壹年貳月，扣案
之海洛因壹包（淨重零點貳伍公克，空包裝重零點參公克）、含
海洛因殘渣之夾鍊袋壹只、含有海洛因成分之煙蒂壹根，均沒收
銷燬之；又連續施用第二級毒品，累犯，處有期徒刑柒月。應執
行有期徒刑壹年柒月，扣案之海洛因壹包（淨重零點貳伍公克，
空包裝重零點參公克）、含海洛因殘渣之夾鍊袋壹只、含有海洛
因成分之煙蒂壹根，均沒收銷燬之。
    犯罪事實
一、甲○○曾於民國八十八年間因施用毒品案件，經本院以八十
    八年度毒聲字第九○七號裁定送勒戒處所觀察、勒戒後，因
    有繼續施用傾向，經依本院以八十八年度毒聲字第一二一六
    號裁定送強制戒治後，其強制戒治處遇經評定為合格，無繼
    續戒治之必要，再由本院以八十八年度毒聲字第四○八七號
    裁定停止強制戒治付保護管束，其後由本院以八十九年度毒
    聲字第一二八六號裁定撤銷停止戒治，令入臺灣臺中女子監
    獄執行戒治，於八十九年九月五日期滿執行完畢，經臺灣臺
    中地方法院檢察署檢察官於八十九年九月十八日，以八十九
    年度戒毒偵字第五○一號不起訴處分確定。其復於九十一年
    間，因竊盜案件，經本院判處有期徒刑一年，甲○○上訴後
    ，由臺灣高等法院臺中分院撤銷原判決，改判有期徒刑八月
    確定。惟甲○○仍無法戒除毒癮，又於九十一年九月間，因
    施用毒品案件，經臺灣臺中地方法院檢察署檢察官提起公訴
    並聲請強制戒治，強制戒治部分，於九十二年十二月十六日
    執行完畢釋放，並由本院以九十一年度訴字第二五九○號判
    處有期徒刑十月確定，嗣經臺灣高等法院臺中分院以九十二
    年度聲字第三三七號裁定定應執行刑有期徒刑一年五月確定
    ，於九十三年十月二十八日縮短刑期假釋出監，而於九十四
    年三月二十四日縮刑期滿執行完畢。其復於九十四年間再犯
    施用第二級毒品甲基安非他命案件，由臺灣臺中地方法院檢
    察署以九十四年毒偵字第二八一二號偵查起訴，並經本院判
    處有期徒刑五月確定（最後事實審判決日期為九十四年八月
    十五日，現正執行中）。詎甲○○仍不知悔改，於前開強制
    戒治執行完畢後五年內，明知海洛因係第一級毒品，而甲基
    安非他命係第二級毒品，竟基於施用第一級毒品海洛因之概
    括犯意，於九十四年六月底某日起至同年十月二十九日十八
    時四十分許止，在其位於臺中市○○區○○路一段二五二號
    五樓之四住處、臺中市○區○○路一段二號香奈兒汽車旅館
    六○五室及其友人位於臺中縣沙鹿鎮○○路二二巷三三號八
    樓之二住處內等處，以將海洛因粉末摻入香菸後吸食之方法
    ，連續施用海洛因多次。又另行起意，基於施用第二級毒品
    甲基安非他命之犯意（起訴書誤載為安非他命），於九十四
    年八月十六日起至同年十月二十九日，在其位於臺中市○○
    區○○路一段二五二號五樓之四住處、臺中市○區○○路一
    段二號香奈兒汽車旅館六○五室及其友人位於臺中縣沙鹿鎮
    ○○路二二巷三三號八樓之二住處內等處，以將甲基安非他
    命置入玻璃球內，在玻璃球下方點火燒烤，吸食甲基安非他
    命遇熱時產生之煙氣之方式，連續施用甲基安非他命多次，
    嗣於九十四年十月二十九日，為警在臺中市○區○○路一段
    二號香奈兒汽車旅館六○五室實施臨檢時，扣得海洛因一包
    （淨重零點二五公克，空包裝重零點三公克）及含有海洛因
    殘渣之夾鍊袋一只、含有海洛因成分之煙蒂一根，並經其同
    意採尿送驗呈有嗎啡及甲基安非他命陽性反應而查獲上情。
二、案經臺中市警察局第二分局報請臺灣臺中地方法院檢察署檢
    察官偵查起訴。
    理    由
一、上述事實，業經被告甲○○於本院審理時坦白承認，而被告
    於九十四年十月二十九日經警採尿送驗結果，呈嗎啡（即海
    洛因水解後之反應）及甲基安非他命陽性反應，有中山醫學
    大學附設醫院藥物濫用檢測中心尿液檢驗報告一紙在卷可資
    佐證。又扣案之白色粉末一包（淨重零點二五公克，包裝重
    零點三公克），經送請法務部調查局鑑定結果，含海洛因成
    分，有該局檢驗通知書一紙在卷可證，而扣案之含有殘渣夾
    鍊袋及煙蒂一根，經送請專業機構鑑定結果，確含有第一級
    毒品海洛因成分，亦有法務部調查局九十五年二月二十日調
    科壹字00000000000號檢驗通知書一紙附卷可按
    ，上述檢驗結果，均為檢驗機關本於專業知識及以精密儀器
    或科學方法檢測所得之結論，自可憑信，足見被告之自白與
    事實相符，可以採信，其於上述時地多次施用第一級毒品海
    洛因及第二級毒品甲基安非他命之事實，應可認定。又被告
    曾於八十八年間，因施用毒品案件，經本院以八十八年度毒
    聲字第九○七號裁定送勒戒處所觀察、勒戒後，因有繼續施
    用傾向，經依本院以八十八年度毒聲字第一二一六號裁定送
    強制戒治後，其強制戒治處遇經評定為合格，無繼續戒治之
    必要，再由本院以八十八年度毒聲字第四○八七號裁定停止
    強制戒治付保護管束，其後由本院以八十九年度毒聲字第一
    二八六號裁定撤銷停止戒治，令入臺灣臺中女子監獄執行戒
    治，於八十九年九月五日期滿執行完畢，經臺灣臺中地方法
    院檢察署檢察官於八十九年九月十八日，以八十九年度戒毒
    偵字第五○一號不起訴處分確定。惟其仍無法戒除毒癮，又
    於九十一年九月間，因施用毒品案件，經臺灣臺中地方法院
    檢察署檢察官提起公訴並聲請強制戒治，而強制戒治部分，
    於九十二年十二月十六日執行完畢等情，有臺灣臺中地方法
    院檢察署刑案資料查註紀錄表、臺灣高等法院被告前案紀錄
    表各一份在卷可供參考，
    本件事證明確，被告犯行堪予認定。
二、查海洛因及甲基安非他命分別為毒品危害防制條例第二條第
    二項第一款、第二款所稱之第一級、第二級毒品，均不得持
    有、施用，被告甲○○竟持以施用，核其所為，係犯同條例
    第十條第一項施用第一級毒品罪及同條例第二項施用第二級
    毒品罪。其施用前後持有海洛因之低度行為及施用前持有甲
    基安非他命之低度行為，應分別為施用之高度行為所吸收，
    均不另論罪。其先後多次施用海洛因及甲基安非他命之行為
    ，均時間緊接，觸犯構成要件相同之罪，顯係基於概括之犯
    意為之，為連續犯，均應以一罪論，並均加重其刑。公訴事
    實雖未記載其自九十四年八月十六日起至同年十月二十八日
    止之多次施用甲基安非他命犯行，惟此部分與起訴事實具有
    連續犯之裁判上一罪關係，為起訴效力所及，本院自應併為
    審理。又被告於九十一年間，因竊盜案件，經本院判處有期
    徒刑一年，甲○○上訴後，由臺灣高等法院臺中分院撤銷原
    判決，改判有期徒刑八月確定。惟其又於九十一年九月間，
    因施用毒品案件，經臺灣臺中地方法院檢察署檢察官提起公
    訴並聲請強制戒治，並由本院以九十一年度訴字第二五九○
    號判處有期徒刑十月確定，嗣經臺灣高等法院臺中分院以九
    十二年度聲字第三三七號裁定定應執行刑有期徒刑一年五月
    確定，於九十三年十月二十八日縮短刑期假釋出監，而於九
    十四年三月二十四日縮刑期滿執行完畢，有臺灣高等法院被
    告前案紀錄表、臺灣臺中地方法院檢察署刑案資料查註紀錄
    表各一份在卷可按，其受有期徒刑之執行完畢後，五年之內
    再犯有期徒刑以上刑之上開二罪，均為累犯，應依法加重其
    刑。被告同有二種刑之加重事由，應遞加重之。被告所犯上
    述二罪，犯意各別，行為互異，應予分別論罪，合併處罰。
    爰審酌被告經執行觀察勒戒、強制戒治後仍未戒除毒癮、施
    用毒品之期間及次數、持有毒品之數量，足見其陷溺已深，
    施用毒品嚴重危害其個人身心健康及犯罪後坦承犯行，態度
    尚可等一切情狀，分別量處如主文所示之刑，並定其應執行
    之刑。扣案之海洛因一包（淨重零點二五公克，包裝重零點
    三公克）為查獲之毒品，其包裝袋則衡情沾黏有毒品成分與
    含海洛因殘渣之夾鏈袋一只、煙蒂一根因均與第一級毒品海
    洛因無從析離，皆應依毒品危害防制條例第十八條第一項前
    段之規定沒收銷燬之。至送驗耗損之海洛因顯已滅失，自不
    必再為沒收之諭知。
三、按刑事訴訟法第三百零二條第一款規定，案件曾經判決確定
    者，應為免訴之判決，係以同一案件，已經法院為實體上之
    確定判決，該被告應否受刑事制裁，既因前次判決而確定，
    不能更為其他有罪或無罪之實體上裁判，此項原則，關於實
    質上一罪或裁判上一罪，其一部事實已經判決確定者，對於
    構成一罪之其他部分，固亦均應適用，但此種事實係因審判
    不可分之關係在審理事實之法院，就全部犯罪事實，依刑事
    訴訟法第二百六十七條規定，本應予以審判，故其確定判決
    之既判力自應即於全部之犯罪事實，惟若在最後審理事實法
    院宣示判決後始發生之事實，既非該法院所得審判，即為該
    案判決之既判力所不能及（最高法院三十二年上字第二五七
    八號判例參照），是既判力對於時間效力之範圍應以「最後
    審理事實」法院之宣示判決日為判斷之標準，且此一「最後
    審理事實」法院非「最後事實審」法院，故不限於二審判決
    ，因而在未經上訴於二審法院之判決，亦屬相同，否則，如
    認判決在一審確定者，其既判力延伸至確定之時，則於第一
    審法院宣示判決後因被告逃匿無法送達延宕確定日期，在此
    期間，被告恣意以概括之犯意連續為同一罪名之犯行，而受
    免訴之判決，其有違公平正義原則，實非確當，有卷附之最
    高法院八十二年度第四次刑事庭會議決議意旨可按。本件被
    告前於九十四年間，因施用第二級毒品甲基安非他命案件，
    經本院於九十四年八月十五日，以九十四年度易字第一一四
    ○號判決有期徒刑五月，而於九十四年九月十九日確定，有
    上開臺灣臺中地方法院檢察署刑案資料查註紀錄表、臺灣高
    等法院被告前案紀錄表各一份在卷可考，則依據前開判例、
    決議意旨，上開九十四年度易字第一一四○號判決既判力時
    間效力之範圍，應僅及於判決宣示日即九十四年八月十五日
    前發生之所有犯罪事實，被告自九十四年八月十六日起所為
    施用第二級毒品甲基安非他命之犯行，既係在上開判決宣示
    日後所發生之犯罪事實，因非前案法院所得審酌，縱發生於
    該案判決確定日即九十四年九月十九日之前，仍為該案判決
    效力所不及，而得加以追訴審判，附此敘明。
據上論斷，應依刑事訴訟法第二百七十三條之一第一項、第二百
九十九條第一項前段，毒品危害防制條例第十條第一項、第二項
、第十八條第一項前段，刑法第十一條、第五十六條、第四十七
條、第五十一條第五款，判決如主文。
本案經檢察官乙○○到庭執行職務。
中    華    民    國    95    年     3    月    15    日
                  刑事第九庭    法  官  余德正
以上正本證明與原本無異。
如不服本判決，應於送達後十日內向本院提出上訴狀（須附繕
本），上訴於臺灣高等法院臺中分院。
                                書記官  廖日晟
中    華    民    國    95    年     3    月    15    日
附錄論罪科刑法條
毒品危害防制條例第10條
施用第一級毒品者，處六月以上五年以下有期徒刑。
施用第二級毒品者，處三年以下有期徒刑。


司法院資訊處製作；財團法人民間司法改革基金會備份。
